【裁判字號】    90,易,39
【裁判日期】    900430
【裁判案由】    違反毒品危害防制條例
【裁判全文】
臺灣新竹地方法院刑事判決                              九十年度易字第三九號
    公  訴  人  臺灣新竹地方法院檢察署檢察官
    被      告  甲○○
右列被告因違反毒品危害防制條例案件，經檢察官提起公訴（八十九年度偵字第二八
四六號），本院判決如左：
    主  文
甲○○施用第二級毒品，累犯，處有期徒刑陸月，如易科罰金，以佰元折算壹日。
    事  實
一、甲○○前於民國八十五年間因違反麻醉藥品管理條例案件，經本院於八十六年七
    月十一日以八十六年度易字第一一七四號判處有期徒刑四月並諭知易科罰金之折
    算標準確定，嗣於八十七年一月十四日入監執行完畢。猶不知悔改，又於八十七
    年間因違反毒品危害防制條例案件，經本院以八十七年度毒聲字第九一五號裁定
    送觀察、勒戒後，認有繼續施用毒品之傾向，再經本院以八十七年度毒聲字第一
    ○五八號裁定送強制戒治、以八十八年度毒聲字第七六二號、八十八年度毒聲字
    第二六六二號二次裁定停止戒治並宣付保護管束，迄至八十九年三月二日保護管
    束期滿，業經臺灣新竹地方法院檢察署檢察官於八十九年四月十日以八十九年度
    戒毒偵字第二七號不起訴處分確定。
二、甲○○於前開不起訴處分確定後五年內，復於八十九年八月十九日下午三時三十
    分許回溯前九十六小時內某時，在新竹縣竹東鎮友人住處，將安非他命置於鋁箔
    紙上，下方以火燒烤成煙之吸食方式，施用第二級毒品安非他命一次，嗣於八十
    九年八月十九日下午三時三十分許經警通知採尿查獲。
三、案經新竹縣警察局竹東分局報請臺灣新竹地方法院檢察署檢察官偵查起訴。
    理  由
一、訊據被告甲○○對於不起訴處分確定後五年內，仍於右揭時地施用第二級毒品安
    非他命一次之事實，於本院審理中均坦承不諱，按甲基安非他命經口服投與後，
    約百分之七十於二十四小時內自尿中排出，約百分之九十於九十六小時內自尿中
    排出，：：且甲基安非他命成分之檢出與其投與方式、投與量、個人體質、採尿
    時間與檢測儀器之精密度等諸多因素相關，因此僅憑尿液中成甲基安非他命陽性
    反應，並無法確定推算吸食時間距採尿時間長短，惟依上述資料推斷，最長可能
    不會超過四日，有行政院衛生署藥物食品檢驗局八十一年二月八日（八一）藥檢
    壹字第○○一一五六號函一紙附卷可稽，被告於八十九年八月十九日下午三時三
    十分為警通知採尿，經送臺灣檢驗科技股份有限公司檢驗，其以最具公信力之Ｅ
    ＩＡ酵素螢光偏極免疫分析法初步檢驗、氣相層析質譜儀分析法確認，結果呈安
    非他命陽性反應，有該公司於八十九年九月二十日出具之ＣＺ00000000
    000濫用藥物尿液檢驗報告附卷可稽，是以被告於八十九年八月十九日下午三
    時三十分許回溯前九十六小時內某時吸用安非他命犯行，應堪認定。此外，有本
    院八十七年度毒聲字第九一五號、八十七年度毒聲字第一○五八號、八十八年度
    毒聲字第七六二、一六二一、二六六二號刑事裁定，臺灣高等法院被告全國前案
    紀錄表、臺灣新竹地方法院檢察署檢察官八十九年度戒毒偵字第二七號不起訴處
    分書，是以被告因施用毒品經觀察、勒戒後，有繼續施用傾向，戒治、保護管束
    期滿而不起訴處分確定後，五年內再犯前開施用第二級毒品安非他命之犯行，堪
    予認定，自應依法論罪科刑。
二、核被告所為，係犯毒品危害防制條例第十條第二項之施用第二級毒品罪，其持有
    第二級毒品安非他命之低度行為，為施用之高度行為所吸收，不另論罪。其於八
    十五年間因違反麻醉藥品管理條例案件，經本院於八十六年七月十一日，以八十
    六年度易字第一一七四號判處有期徒刑四月並諭知易科罰金之折算標準，嗣於八
    十七年一月十四日入監執行完畢，有臺灣高等法院被告全國前案紀錄表在卷可按
    ，其於未滿五年再犯本件有期徒刑以上之罪，為累犯，應依刑法第四十七條規定
    加重其刑。爰審酌被告施用毒品安非他命害人害己，危害健康至深且鉅，且經觀
    察、勒戒、戒治後，仍不思改進、戒斷，暨其犯罪動機、目的、施用次數及犯後
    態度等一切情狀，量處如主文所示之刑，並諭知易科罰金之折算標準。
三、被告行為後，刑法第四十一條業於九十年一月四日修正為「犯最重本刑為五年以
    下有期徒刑以下之刑之罪，而受六月以下有期徒刑或拘役之宣告，因身體、教育
    、職業、家庭之關係或其他正當事由，執行顯有困難者，得以一元以上三元以下
    折算一日，易科罰金。但確因不執行所宣告之刑，難收矯正之效或難以維持法秩
    序者，不在此限。」「併合處罰之數罪，均有前項情形，其應執行之刑逾六月者
    ，亦同。」並於同年月十日公布施行，於同年月十二日生效，雖就本案法定刑為
    有期徒刑三年以下之罪部分，不生新舊法有利被告與否之比較，惟因法律既已修
    正如上，本院自應援引刑法第二條第一項前段之規定，適用裁判時之法律，附此
    敘明。
據上論斷，應依刑事訴訟法第二百九十九條第一項前段，毒品危害防制條例案件第十
條第二項、第二十條第二項前段，刑法第十一條前段、第二條第一項前段、第四十一
條第一項前段、第四十七條，罰金罰鍰提高標準條例第二條，判決如主文。
本案經檢察官吳金棟到庭執行職務。
中      華      民      國    九十      年      四      月     三十     日
                                    臺灣新竹地方法院刑事第一庭
                                        法  官    黃  美  文
右正本證明與原本無異。
如不服本判決，應於判決送達後十日內向本院提出上訴狀( 應附繕本 )，上訴於
臺灣高等法院。
                                        書記官    饒  興  蘭
中      華      民      國    九十      年      四      月     三十     日
附錄：
毒品危害防制條例案件第十條第二項：
施用第二級毒品者，處三年以下有期徒刑。


司法院資訊處製作；財團法人民間司法改革基金會備份。
